臺北高等行政法院判決　　　　　　　　　　　　　　　九十三年度簡字第一六三號
　　原　　　告　易昇科技有限公司
　　代　表　人　甲○○
　　訴訟代理人　丁○○
　　被　　　告　財政部臺灣省北區國稅局
　　代　表　人　林吉昌
　　訴訟代理人　乙○○
　　　　　　　　丙○○
右當事人間因營利事業所得稅事件，原告不服財政部中華民國九十一年十月十一日台
財訴字第○九○○○七○四三二號訴願決定，提起行政訴訟，本院判決如左：
　　主  文
原告之訴駁回。
訴訟費用由原告負擔。
　　事  實
一、事實概要：原告民國八十八年度營利事業所得稅結算申報，經被告初查核定課稅
    所得額新台幣（下同）四、二七五、三六六元。原告就旅費、利息支出項目不服
    ，申請復查結果，獲准追認利息支出四四、一三二元，變更核定課稅所得額為四
    、二三一、二三四元。原告復就旅費支出部分提起訴願，遭決定駁回，遂提起行
    政訴訟。
二、兩造聲明：
　(一)原告聲明：訴願決定及原處分均撤銷。
　(二)被告聲明：駁回原告之訴。
三、兩造之陳述：
　(一)原告主張之理由：
    無論工商企業、政府機構或任何民間團體均不免發生旅費之支出，旅費模式視出
    差日數而不同，出差之需求亦不僅與業務有直接關係，以員工出差受訓為例，多
    數訓練課程必須至台北，所生之交通費即屬出差旅費，惟其與業務並無直接關係
    ，難謂所生交通費不可認列。另業務人員拜訪之對象非均可成交，被告要求原告
    對每一筆旅費支出均提供交易完成證明及買賣契約書等為據，顯不合營業常規。
    原告列報之旅費或有不符合查核準則之規定，仍有多筆旅費支出有明確之出差事
    證，諸如出差訓練之課程發票，與台南印刷電路板商三樺田之交易憑證（三樺田
    為原告員工主要出差對象），以及部分客戶之成交發票等，均足以說明與業務之
    關連性，所生旅費之內容計有交通費、膳食費、住宿費、雜費等，其中有數筆交
    通費均已取得票根等合法憑證。被告僅以所查數筆資料即推翻原告列報所有旅費
    支出之合法性，執法顯然過當。
  (二)被告主張之理由：
    1.原告自行申報旅費四○四、一一七元，原核定以其所檢附之出差旅費報告表未
      詳載差旅地點、訪洽對象及內容，且無其他相關文件足資證明與營業有關為由
      ，予以全數剔除。惟原告主張該公司係經營ＳＭＴ代工，業務遍及全省，是接
      洽業務、送樣、例行拜訪皆須發生旅費支出，請重為審酌等語。
    2.復查時，經據原告提示之帳證查核結果，其所附之出差旅費報告表中，原出差
      事由僅籠統填載為「洽公」，復查時雖已臨訟補具較詳細之出差事由，惟仍未
      詳載逐日前往地點、訪洽對象及內容，部分出差旅費報告表之出差日期亦多所
      闕漏；另經核該公司之加班紀錄，發現部分出差員工於出差期間，原告仍列報
      該員工之加班費，且該公司猶未能就系爭旅費提供交易完成證明及買賣契約等
      具體與營業有關文件供核，無法證明該旅費確與營業有關，訴願階段，經據原
      告提示之帳證再行查核，仍未補具相關文件，足資證明與營業有關，原核定剔
      除旅費四○四、一一七元尚無違誤，仍應予維持。
　　理  由
一、按「營利事業所得之計算，以其本年度收入總額減除各項成本費用、損失及稅捐
    後之純益額為所得額。」所得稅法第二十四條第一項定有明文。次按「旅費：一
    、旅費支出，應提示詳載逐日前往地點、訪洽對象及內容等之出差報告單及相關
    文件，足資證明與營業有關，其未能提出者應不予認定。」為營利事業所得稅查
    核準則第七十四條第一款所明定。
二、原告八十八年度營利事業所得稅結算申報，列報旅費四○四、一一七元，原檢附
    之出差旅費報告單就出差事由僅籠統填載為「洽公」，並未詳載差旅地點、訪洽
    對象及內容，復查時雖已補具較詳細之出差事由，惟仍未詳載逐日前往地點、訪
    洽對象及內容，且部分缺漏出差日期之事實，有出差旅費報告單影本在原處分卷
    可稽，並為原告所不爭執，堪認為真實。是被告以無從認為與營業有關，不予認
    列，訴願決定予以維持，揆諸首開規定，並無不合。原告雖主張有部分客戶之成
    交發票及數筆交通費之票根等為憑證，應予認列云云。惟其出差旅費報告單既未
    逐日記載前住拜訪地點、接洽業務及對象等，而所稱之員工教育訓練亦無學員證
    或報名單等相關資料供核，難認所提與其業務有何關連性，其主張無可採。從而
    原處分及訴願決定均無違誤，原告仍執前詞聲請撤銷，為無理由，爰不經言詞辯
    論予以駁回（本件適用簡易訴訟程序）。
三、據上論結，本件原告之訴為無理由，依行政訴訟法第二百三十三條第一項、第九
    十八條第三項前段，判決如主文。
中　　　華　　　民　　　國　　九十三　　年　　　四　　　月　　 十二 　　日
                 臺 北 高 等 行 政 法 院   第 三 庭
                                   法  官　楊莉莉
右為正本係照原本作成。
本件以訴訟事件所涉及之法律見解具有原則性者為限，始得於本判決送達後二十日
內向本院提出上訴狀並表明上訴理由，如已於本判決宣示後送達前提起上訴者，應
於判決送達後二十日內補具上訴理由（均按他造人數附繕本），且經最高行政法院
許可後方得上訴。
中　　　華　　　民　　　國　　九十三　　年　　　四　　　月　　 十二 　　日
            　　　　　　　　　     書記官  王俊權
